<html>
<head>
	<meta http-equiv="Content-Type" content="text/html; charset=utf-8"/>
	<link rel="stylesheet" href="../../../Miscellaneous/liberation_format.css">

<title>Neo-Adûnaic : wir-</title><link rel="shortcut icon" type="image/x-icon" href="../../../Miscellaneous/Images/favicon.ico"</link><link rel="shortcut icon" type="image/x-icon" href="../../../Miscellaneous/Images/favicon.ico"</link>
<head><p>{<a href="../../../index.html">Home</a>} &gt;&gt; {<a href="../../Words.htm">Words</a>}</p>


<hr size=1 width="100%" noshade style='color:black' align=center>


<p><b>&nbsp;</b></p>
<p><b>wir-</b> <i>v</i>. &nbsp;“to swear, to take an

oath” (<a href="../../../Grammar/Verb%20Grammar/Verb-classes.htm">biconsonantal-verb</a>)</p>
<p>&nbsp;</p>
<p><u>Inflections</u></p>
<table>

 <tr>

  <td>

  <p><a href="../../../Grammar/Verb%20Grammar/aorist.htm">Aorist</a></p>

  </td>

  <td>

  <p><i>wira</i></p>

  </td>

  <td>

  <p>“swears”</p>

  </td>

 </tr>

 <tr>

  <td>

  <p><a

  href="../../../Grammar/Verb%20Grammar/Continuative-Present.htm">Continuative-present</a></p>

  </td>

  <td>

  <p><i>wîri</i></p>

  </td>

  <td>

  <p>“swearing”</p>

  </td>

 </tr>

 <tr>

  <td>

  <p><a href="../../../Grammar/Verb%20Grammar/past.htm">Past</a></p>

  </td>

  <td>

  <p><i>wirra</i></p>

  </td>

  <td>

  <p>“swore”</p>

  </td>

 </tr>

 <tr>

  <td>

  <p><a

  href="../../../Grammar/Verb%20Grammar/Continuative-Past.htm">Continuative-past</a></p>

  </td>

  <td>

  <p><i>mî wîri</i></p>

  </td>

  <td>

  <p>“was swearing”</p>

  </td>

 </tr>

 <tr>

  <td>

  <p><a href="../../../Grammar/Verb%20Grammar/future.htm">Future</a></p>

  </td>

  <td>

  <p><i>rô wira</i></p>

  </td>

  <td>

  <p>“will swear”</p>

  </td>

 </tr>

 <tr>

  <td>

  <p><a href="../../../Grammar/Verb%20Grammar/future.htm">Continuative-Future</a></p>

  </td>

  <td>

  <p><i>rô wîri</i></p>

  </td>

  <td>

  <p>“will be swearing”</p>

  </td>

 </tr>

 <tr>

  <td>

  <p><a

  href="../../../Grammar/Verb%20Grammar/Verb%20Plural.htm">Plural</a></p>

  </td>

  <td>

  <p><i>-m</i></p>

  </td>

  <td>

  <p>(add to forms above to indicate plurality)</p>

  </td>

 </tr>

</table>

</html>
